臺灣板橋地方法院刑事判決　　　　　　　　　　　　　九十年度易字第三五七三號
　　公　訴　人　臺灣板橋地方法院檢察署檢察官
　　被　　　告　丙○○
右列被告因侵占案件，經檢察官提起公訴（九十年度偵字第一七０九七號），本院判
決如左：
    主  文
丙○○意圖為自己不法之所有，而侵占對於業務上所持有之物，累犯，處有期徒刑玖
月。
    事  實
一、丙○○前有多次竊盜之前科，最近一次於民國（下同）八十九年十一月二十八日
    因竊盜案件，經臺灣高等法院臺中分院判處有期徒刑一年確定在案，甫於九十年
    七月二十日徒刑執行完畢。詎丙○○仍不知悔改，於九十年七月二十四日受僱於
    乙○○所經營之便當店，擔任廚師助手並負責便當外送等業務，月薪新臺幣（下
    同）二萬元。丙○○於九十年七月二十四日晚間七時十分許外出送便當之際，竟
    基於意圖為自己不法所有之犯意，將其業務上持有乙○○所提供作為送便當交通
    工具之車牌號碼ＵＴＫ－六二二號輕型機車，及其收取之現金一千二百零五元，
    均予以侵占入己而逃匿無蹤，並將上開一千二百零五元花用完畢。嗣乙○○因見
    丙○○外出送便當久未歸來，始報警偵悉上情。
二、案經臺北縣警察局海山分局報告臺灣板橋地方法院檢察署檢察官偵查起訴。
    理  由
一、右開事實，業據被告丙○○於本院審理時坦承不諱在卷，核與告訴人乙○○於警
    訊及本院調查時所指訴上開輕型機車及現金遭被告侵占之情節相符（見偵查卷第
    三頁、本院九十年十一月二十三日訊問筆錄），亦與證人即承辦本案之臺北縣警
    察局海山分局江翠派出所警員甲○○到庭具結所證述：伊當天擔任備勤時，告訴
    人前來報案，指訴被告涉嫌侵占她的機車及便當錢，告訴人有提供機車的車籍資
    料及被告電話，伊有調口卡給告訴人指認，但一直聯絡不上被告，伊就把相關筆
    錄移送分局處理等情節一致（見九十一年一月二十三日訊問筆錄），復有機器腳
    踏車新領牌照登記書乙紙附卷可稽，足徵被告前揭侵占業務上所持有之機車及現
    金之自白與事實相符而堪以採信。被告於本院審理時雖另辯稱：伊有於一個月內
    將車子拿回店內，車鑰匙交給一名女店員云云，惟經告訴人乙○○當庭否認被告
    確曾交回機車，並稱店裡並無女店員等語，被告亦自承此部分並無證據可供本院
    調查（均見九十一年二月二十二日審判筆錄），故被告空言辯稱已歸還前開機車
    云云，已屬無據而難以採信外，縱認被告所辯屬實，亦因侵占罪所具之即成犯性
    質，而無礙於其侵占罪責之成立。是以本案事證明確，被告犯行堪以認定，應予
    依法論科。
二、核被告丙○○所為，係犯刑法第三百三十六條第二項之業務侵占罪。末查被告前
    有如事實欄所載之犯罪科刑紀錄，有臺灣高等法院檢察署刑案紀錄簡覆表乙份在
    卷可參，其於受有期徒刑之執行完畢後，五年以內再犯有期徒刑以上之本罪，為
    累犯，應依刑法第四十七條之規定加重其刑。爰審酌被告丙○○於前案甫執行完
    畢時，即再起本案侵占之不法意圖，及其犯罪之動機、目的、手段、所侵占財物
    金額、所生之危害，與犯罪後雖知坦承犯行，惟迄未清償乙○○所侵占款項之態
    度等一切情狀，量處如主文所示之刑，以資懲儆。
據上論斷，應依刑事訴訟法第二百九十九條第一項前段、刑法第三百三十六條第二項
、第四十七條，罰金罰鍰提高標準條例第一條前段，判決如主文。
本案經檢察官林建中到庭執行職務
中      華      民      國      九十一      年      三      月    八    日
                                臺灣板橋地方法院刑事第三庭
                                      法  官    陳志揚
右正本證明與原本無異。
如不服本判決，應於判決送達後十日內向本院提出上訴狀 (應附繕本) ，上訴於
臺灣高等法院。
                                      書記官    陳慶樹
中      華      民      國      九十一       年     三      月  十九    日
附錄本案論罪科刑法條全文：
刑法第三百三十六條
  對於公務上或因公務所持有之物，犯前條第一項之罪者，處一年以上七年以下有期
  徒刑，得併科五千元以下罰金。
  對於業務上所持有之物，犯前條第一項之罪者，處六月以上五年以下有期徒刑，得
  併科三千元以下罰金。
  前二項之未遂犯罰之。
